# 长期待摊费用转入固定资产

提问人：melin 时间：2017-11-22 07:40:39
请教陈版主@chenyiwei 被审计单位 2015 年将部分厂区排风系统、灯光照明、空调、卫生间维修费等计入长期待摊费用，分 3 年摊销。 2017 年将净值转入固定资产，据了解被审计单位近期正在申报一项与固定资产相关的政府补贴，审计小组考虑该项补贴应当与账面固定资产价值相关，被审计单位为多获得补贴而增加固定资产账面价值。 请教陈版主，将已计入长期待摊费用摊销的资产项目转入固定资产是否合理，应当依据哪项会计准则，如不合理，又应当怎么处理，依据的会计准则是什么？ 再次谢谢陈版主

回答人：chenyiwei
如果该厂区是被审计单位自有的，或者通过融资租赁方式租入的，则其中的厂区排风系统、灯光照明、空调等设施的购建支出可以确认为固定资产，但维修费应在发生当期费用化处理。如果应计入固定资产的项目在前期计入长期待摊费用的，可以认可其按前期差错更正处理。 如果是经营租赁方式租入的，则厂区排风系统、灯光照明、空调等支出应计入长期待摊费用，不能作为固定资产成本，被审计单位的账务处理错误。

提问人：呼叫帮助 时间：2017-12-14 22:41:07
对于计入固定资产还是计入长期待摊费用，我有点糊涂，请教陈版 厂区排风系统、灯光照明、空调等设施的购建支出，如果该厂区是被审计单位自有的，可以确认为固定资产。 厂区排风系统、灯光照明、空调等支出，如果是经营租赁方式租入的，应计入长期待摊费用。 我认为排风系统、灯光照明、空调等支出本身就符合固定资产的定义，可以单项确认固定资产，可为什么现在需要区分自有和他有？

回答人：chenyiwei
请查阅固定资产准则应用指南：经营租入固定资产的改良支出计入长期待摊费用。

提问人：呼叫帮助 时间：2017-12-15 12:02:48
请教陈版：投资性房地产免租期的会计处理 某公司厂房整体出租，合同于 7 月签订，约定 9 月 30 之前腾空厂房交付承租方，10.1-11.30期间为免租期，承租方自行对厂房进行修缮，合同约定的租赁期自12.1开始，拟用成本模式对投资性房地产进行计量。投资性房地产的转换日通常是”租赁期开始日“，如果此例中修缮是由出租方负责，我理解应该于10.1将固定资产、无形资产转入在建工程，修缮支出资本化，然后于12.1再转为投资性房地产次月计提折旧。本例中修缮是由承租方自行负责，厂房 10 、 11 两个月处于修缮状态，按理说不应计提折旧，而修缮的成本又不是出租方承担，转成在建工程貌似也不妥。免租期应如何进行会计处理才更妥当？
chenyiwei回复 建议在 10 、 11 月的修缮期间转入在建工程核算， 12 月 1 日修缮完成并正式开始出租后转入投资性房地产。 承租方代为承担的修缮支出应属于承租方的租金的一部分，发生时借记在建工程，贷记递延收益，该递延收益应在租赁期内直线摊销，计入各期租金收入。 我是将承租人承担的修缮看作承租人支付租金的一种特殊形式，因为其修缮的受益期不仅限于该承租人的租赁期间，所以受益人是本企业，形成本企业的固定资产。 陈版，如果合同约定修缮是有出租房承担并且修缮是出租合约生效的前提条件，我认为承租方代为承担的修缮支出应属于承租方的租金的一部分，发生时借记在建工程，贷记递延收益，该递延收益应在租赁期内直线摊销，计入各期租金收入。这样处理我能理解。 可是如果如果修缮是有承租方承担，那修缮支出是承租方费用，与出租方就无关了。
再做借记在建工程，贷记递延收益，该递延收益应在租赁期内直线摊销，计入各期租金收入。这样处理我理解不透为什么需要这样处理？
陈版，承租方的修缮是基于自身经营的考虑对出租方而言可能并无价值，自 10 月日开始，承租人已经按照租赁合同取得了房屋，并开始按照自己的目的使用，是否需修缮 2 个月也完全取决于承租人自身，起租日不定为 10 月 1 日是基于什么考虑？ chenyiwei 点评 我是将承租人承担的修缮看作承租人支付租金的一种特殊形式，因为其修缮的受益期不仅限于该承租人的租赁期间，所以受益人是本企业，形成本企业的固定资产。 发表于 2016-12-26

回答人：chenyiwei
按照常理，承租方未经出租方同意不可能擅自启动修缮工程，因此除非有证据表明该修缮工程的受益期仅限于该承租人的租赁期间，否则应作为出租人固定资产的改良支出予以资本化，同时认可为承租人的租金支出。